【裁判字號】    97,聲,1188
【裁判日期】    970930
【裁判案由】    返還擔保金
【裁判全文】
臺灣臺南地方法院民事裁定              97年度聲字第1188號
聲   請   人  大眾商業銀行股份有限公司
                          10.
法 定 代理人  丁○○
訴 訟 代理人  甲○○
相   對   人  樺檀貿易股份有限公司
兼法定代理人  丙○○
相   對   人  乙○○
              戊○○
上列當事人間聲請返還擔保金事件，本院裁定如下：
    主  文
本院九十六年度存字第三一七號擔保提存事件聲請人所提存之擔
保金新臺幣貳拾肆萬陸仟元，准予返還。
聲請程序費用由相對人負擔。
    理  由
一、按訴訟終結後，供擔保人證明已定20日以上之期間，催告受
    擔保利益人行使權利而未行使，或法院依供擔保人之聲請，
    通知受擔保利益人於一定期間內行使權利並向法院為行使權
    利之證明而未證明者，法院應依供擔保人之聲請，以裁定命
    返還其提存物，民事訴訟法第104條第1項第3款定有明文。
    此項規定於其他依法令供訴訟上之擔保者準用之，為同法第
    106條所明定。
二、聲請意旨略以：聲請人前為保全債權，曾經鈞院以95年度裁
    全字第10679號假扣押裁定，准聲請人提供新臺幣（下同）
    246,000元後，得就相對人之財產實施假扣押，聲請人因此
    提供246,000元之擔保金，經鈞院以96年度存字第317號擔保
    提存事件受理提存在案，並以鈞院96年度執全字第314號假
    扣押執行事件查封相對人之財產。聲請人除已聲請撤回上開
    假扣押執行程序外，亦已依民事訴訟法第104條第1項第3款
    之規定，以存證信函寄予相對人，請相對人於函到後20日內
    ，就其因上開假扣押執行所受損害，向聲請人行使權利，惟
    相對人迄今均未行使權利，爰依民事訴訟法第104條第1項第
    3款之規定，請求裁定准予返還上開擔保金等語。
三、經查：聲請人前開主張，業據其提出本院95年度裁全字第10
    679號假扣押裁定、96年度存字第317號提存書、96年度執全
    字第314號民事撤回假扣押強制執行聲請狀、民事執行處函
    文暨通知、存證信函暨掛號郵件收件回執（以上均影本）為
    證，並經本院依職權調取前揭96年度存字第317號擔保提存
    事件、96年度執全字第314號假扣押執行事件（內含95年度
    裁全字第10679號假扣押事件）等卷宗核閱屬實，且查明相
    對人並未對聲請人提出損害賠償之請求，有本院民事紀錄科
    查詢表在卷可參。從而，聲請人依前揭規定聲請返還上開擔
    保金，自無不合，應予准許。
四、依民事訴訟法第95條、第78條、第85條第1項前段，裁定如
    主文。
中    華    民    國    97    年    9     月    30    日
                  民事第一庭  法  官  張婷妮
以上正本係照原本作成。
如對本裁定抗告須於裁定送達後10日內向本院提出抗告狀，並應
繳納抗告裁判費新臺幣1,000元整。
中    華    民    國    97    年    9     月    30    日
                              書記官  楊建新


司法院資訊處製作；財團法人民間司法改革基金會備份。
